臺灣臺南地方法院刑事裁定　
111年度單聲沒字第358號
聲  請  人  臺灣臺南地方檢察署檢察官
被      告  陳品妘


上列聲請人因被告違反商標法案件，單獨聲請宣告沒收（111年
度聲沒字第696號），本院裁定如下：
    主  文
扣案如附表所示之物均沒收。
    理  由
一、聲請意旨略以：被告陳品妘前因違反商標法案件，業經臺灣
    臺南地方檢察署(下稱臺南地檢署)檢察官以109年度偵字第1
    3108號為不起訴處分、110年度偵字第3715號為緩起訴處分
    、不起訴處分確定。扣案如附表所示之物，係屬侵害商標權
    之物品，爰依法聲請單獨宣告沒收等語。
二、按侵害商標權、證明標章權或團體商標權之物品或文書，不
    問屬於犯罪行為人與否，沒收之，商標法第98條定有明文。
    又專科沒收之物得單獨宣告沒收，刑法第40條第2項亦有明
    文。
三、經查，被告因違反商標法案件，經臺南地檢署檢察官以109
    年度偵字第13108號為不起訴處分、110年度偵字第3715號為
    緩起訴處分、不起訴處分確定，有該案之不起訴處分書、緩
    起訴處分書及臺灣高等法院被告前案紀錄表在卷可憑。而前
    開案件所扣得如附表編號1至71所示之物，經鑑定結果，確
    係侵害德商彪馬歐洲公開有限責任公司、德商阿迪達斯公司
    、日商三麗鷗股份有限公司、日商連股份有限公司、日商森
    克斯股份有限公司、日商小學館集英社製作股份有限公司、
    荷蘭商耐克創新有限合夥公司、美商康威斯公司、英商一號
    娛樂英國有限公司、英商艾須特貝克戴維斯有限公司、韓商
    羅伊視效動漫有限公司商標權之物，有經濟部智慧財產局商
    標檢索系統列印資料、侵權仿冒品鑑定報告、鑑定報告書、
    鑑定意見書、產品鑑定書及侵害商標權真仿品比對報告在卷
    供參，是聲請人聲請宣告沒收上開扣案物品，核屬有據，應
    予准許。
四、依刑事訴訟法第220條、第455條之36第2項，商標法第98條
    ，刑法第40條第2項，裁定如主文。
中　　華　　民　　國　　111 　年　　9 　　月　　28　　日
                  刑事第一庭    法　官　潘明彥
以上正本證明與原本無異。
如不服本裁定，應於收受送達後5日內向本院提出抗告狀。（應
附繕本）
　　　　　　　　　　　　　　　　書記官  蘇豐展
中　　華　　民　　國　　111 　年　　9 　　月　　28　　日
附表：    編號 物品名稱 數量 (件) 備註 1 仿冒「HELLO KITTY」商標之內褲 532  2 仿冒「HELLO KITTY」商標之壁貼 46  3 仿冒「HELLO KITTY」商標之貼紙 160  4 仿冒「HELLO KITTY」商標之圍兜 34  5 仿冒「HELLO KITTY」商標之桌墊 37  6 仿冒「HELLO KITTY」商標之提袋 169  7 仿冒「HELLO KITTY」商標之餐具組 14  8 仿冒「HELLO KITTY」商標之面紙套 30  9 仿冒「HELLO KITTY」商標之毛巾 8  10 仿冒「HELLO KITTY」商標之圍巾 236  11 仿冒「HELLO KITTY」商標之外套 14  12 仿冒「HELLO KITTY」商標之衣服 6  13 仿冒「HELLO KITTY」商標之褲子 1  14 仿冒「HELLO KITTY」商標之叉子 1  15 仿冒「HELLO KITTY」商標之湯匙 10  16 仿冒「HELLO KITTY」商標之帽子 5  17 仿冒「HELLO KITTY」商標之玩具組 1  18 仿冒「HELLO KITTY」商標之文具組 1  19 仿冒「HELLO KITTY」商標之鉛筆盒 2  20 仿冒「HELLO KITTY」商標之鞋子 3  21 仿冒「HELLO KITTY」商標之夜燈 2  22 仿冒「HELLO KITTY」商標之口罩 15  23 仿冒「HELLO KITTY」商標之泳圈 8  24 仿冒「HELLO KITTY」商標之卡套 31  25 仿冒「HELLO KITTY」商標之杯墊 2  26 仿冒「HELLO KITTY」商標之手錶 1  27 仿冒「HELLO KITTY」商標之夾子(平安符袋) 50  28 仿冒「HELLO KITTY」商標之線套 344  29 仿冒「HELLO KITTY」商標之捲線器 10  30 仿冒「熊大、兔兔、莎莉」商標之提袋 5  31 仿冒「哆啦A夢 DORAEMON」商標之壁貼(塑膠貼紙) 21  32 仿冒「哆啦A夢 DORAEMON」商標之餐具組 11  33 仿冒「哆啦A夢 DORAEMON」商標之捲線器(塑膠製擺飾品) 5  34 仿冒「哆啦A夢 DORAEMON」商標之線套(非金屬製綑綁帶) 10  35 仿冒「哆啦A夢 DORAEMON」商標之貼紙 87  36 仿冒「哆啦A夢 DORAEMON」商標之便當袋(提袋) 25  37 仿冒「哆啦A夢 DORAEMON」商標之吊牌 14  38 仿冒「哆啦A夢 DORAEMON」商標之桌墊(餐墊) 7  39 仿冒「哆啦A夢 DORAEMON」商標之口罩 1  40 仿冒「哆啦A夢 DORAEMON」商標之鉛筆盒 7  41 仿冒「哆啦A夢 DORAEMON」商標之夾子 20  42 仿冒「哆啦A夢 DORAEMON」商標之衣服 3  43 仿冒「哆啦A夢 DORAEMON」商標之褲子 1  44 仿冒「哆啦A夢 DORAEMON」商標之圍兜 18  45 仿冒「哆啦A夢 DORAEMON」商標之叉子 3  46 仿冒「哆啦A夢 DORAEMON」商標之湯匙 6  47 仿冒「Rilakkuma(拉拉熊)」商標之桌墊 7  48 仿冒「Rilakkuma(拉拉熊)」商標之毯子 1  49 仿冒「Rilakkuma(拉拉熊)」商標之提袋 7  50 仿冒「Rilakkuma(拉拉熊)」商標之內褲 43  51 仿冒「ROBOCAR POLI & device」商標之提袋 3  52 仿冒「ROBOCAR POLI & device」商標之泳帽 8  53 仿冒「ROBOCAR POLI & device」商標之泳褲 8  54 仿冒「ROBOCAR POLI & device」商標之貼紙 144  55 仿冒「ROBOCAR POLI & device」商標之帽子 4  56 仿冒「AIR JORDAN」商標之鞋子 9  57 仿冒「Converse and Star Design」商標之鞋子 1  58 仿冒「Peppa Pig」商標之壁貼 14  59 仿冒「Peppa Pig」商標之內褲 60  60 仿冒「Peppa Pig」商標之口罩 4  61 仿冒「Peppa Pig」商標之卡套(識別證套) 6  62 仿冒「Peppa Pig」商標之提袋 9  63 仿冒「Peppa Pig」商標之洗衣機罩 3  64 仿冒「Peppa Pig」商標之貼紙 90  65 仿冒「Peppa Pig」商標之帽子 16  66 仿冒「Peppa Pig」商標之圍巾 196  67 仿冒「Peppa Pig」商標之夾子 19  68 仿冒「Peppa Pig」商標之鉛筆盒 11  69 仿冒「PUMA」商標之鞋子 6  70 仿冒「ADIDAS + TREFOIL DEVICE」商標之鞋子 1  71 仿冒「HELLO KITTY」商標之水壺 1 (警方購得)